# 长期股权投资全额计提减值之后又收到分红，如何进行会计处理

提问人：陶嗯嗯 时间：2019-08-19 10:27:59
我有个工作中遇到的问题，耽误您宝贵时间了。如果能解答我的疑惑，不胜感激。
现有一母公司 A，对旗下占股 30%的联营企业 B按权益法核算，在 2012年 B公司因面临倒闭且缠上官司等等原因，当时迹象表明 B 公司存在减值情况，可回收为 0 ，故 2012 年底全额计提减值准备，但没想到 2013 年B 公司又活下来了，且扭亏为盈， 2014 年-2018 年每年均宣告且发放现金股利。这个时候 A 公司应该如何做会计处理啊？

回答人：chenyiwei
1 、对联营企业的长期股权投资所计提的减值准备是不得转回的。因此在 B公司的经营状况改善后，原计提的减值准备不变动。
2 、按照《企业会计准则解释第 9 号——关于权益法下投资净损失的会计处理》的规定，当该子公司的净资产恢复到正数后，“应当按照以前确认或登记有关投资净损失时的相反顺序进行会计处理，即依次减记未确认投资净损失金额、恢复其他长期权益和恢复长期股权投资的账面价值，同时，投资方还应当重新复核预计负债的账面价值，”后续正常进行权益法核算，确认在其损益、其他综合收益和其他权益变动中所享有的份额。